最高法院刑事判決　　　　　　　　　　　　　　　八十八年度台上字第六三八二號
　　上　訴　人　甲○○
右上訴人因違反毒品危害防制條例案件，不服台灣高等法院台南分院中華民國八十八
年八月十七日第二審判決（八十八年度上訴字第二三八號，起訴案號：台灣台南地方
法院檢察署八十七年度偵字第九九一九號），提起上訴，本院判決如左：
    主  文
上訴駁回。
    理  由
按刑事訴訟法第三百七十七條規定：上訴於第三審法院，非以判決違背法令為理由不
得為之，是提起第三審上訴，應以原判決違背法令為理由，係屬法定要件，且必須依
據卷內資料為具體之指摘，並足據以辨認原判決已具備違背法令之形式，始屬相當。
本件原判決綜合卷內證據資料，撤銷第一審之不當判決，改判論處上訴人甲○○共同
連續販賣第二級毒品，處有期徒刑八年，已詳其所憑之證據及認定之理由，並說明
上訴人否認本件犯罪所持諸項辯解，係推卸刑責之詞，不足採取。從形式上觀察，原
判決要無採證認事違背經驗法則、論理法則或調查職責未盡之違背法令情形。上訴人
上訴意旨略稱：(一)證人蘇群雄、李育信、王錕中、蔡俊懿等四人，因常與上訴人吵架
，積怨甚深，原判決竟憑其等片面之詞論處上訴人罪刑，自有欠洽。(二)上訴人於原審
聲請傳訊證人，俾證明上訴人之清白，原審竟未予傳訊，有調查職責未盡之違法等語
。經查上訴意旨(一)係對原審採證認事之適法職權行使，任意指摘，不涉及原判決違背
法令之問題；復按當事人聲請調查之證據，如與待證事實並無重要之關係，即無調查
之必要性時，且原判決依卷內證據資料所為之論斷，已足認其證據調查之聲請，事實
審法院縱予調查，亦無從動搖原判決所認定之犯罪事實，則事實審法院雖未予調查，
亦未認其證據調查之聲請無必要而以裁定駁回或於判決理由內明，因於判決結果顯
無影響，依刑事訴訟法第三百八十條規定，仍不得據為適法之第三審上訴理由；上訴
人於原審雖曾聲請傳訊證人王蔚強、蔡永信，原判決以本件上訴人罪證明確，王蔚強
無再予傳訊之必要，證人蔡永信與本件待證事實無關，均不予傳訊，雖未於判決理由
內明不予傳訊之理由，但於判決結果顯不生影響，自不得據為適法之第三審上訴理
由。又本院為法律審，當事人不得向本院主張新事實或提出新證據；上訴人具狀聲請
本院傳訊證人蔡永信，無從審酌。上訴人之上訴自屬違背法律上之程式，予以駁回。
據上論結，應依刑事訴訟法第三百九十五條前段，判決如主文。
中      華      民      國    八十八    年     十一     月     十一     日
                              最高法院刑事第一庭
                                  審判長法官  施  文  仁
                                        法官  張  淳  淙
                                        法官  林  永  茂
                                        法官  蕭  仰  歸
                                        法官  洪  佳  濱
      右正本證明與原本無異
                                              書  記  官
中      華      民      國    八十八    年     十一     月     十八     日
